【裁判字號】    99,易,391
【裁判日期】    990330
【裁判案由】    竊盜
【裁判全文】
臺灣臺北地方法院刑事判決               99年度易字第391號
公  訴  人  臺灣臺北地方法院檢察署檢察官
被      告  乙○○
上列被告因竊盜案件，經檢察官提起公訴（99年度偵字第3246號
），因被告於準備程序進行中，就被訴事實為有罪之陳述，經本
院告知簡式審判程序意旨，並聽取公訴人及被告之意見後，本院
裁定依簡式審判程序審理，判決如下：
    主  文
乙○○竊盜，共貳罪，均累犯，各處有期徒刑柒月。應執行有期
徒刑壹年。
    事  實
一、乙○○前因違反毒品危害防制條例之施用第一級毒品案件，
    經臺灣屏東地方法院以93年度訴字第287號判決判處有期徒
    刑6月確定，於民國94年1月28日縮刑期滿執行完畢；復於98
    年間因竊盜及妨害自由案件，經臺灣高等法院以98年度上訴
    字第4642號判決判處有期徒刑11月、8月，並定應執行刑為
    有期徒刑1年6月（此部分不構成累犯）。詎其仍不知悔改，
    於（一）99年1月16日下午2時30分許，在桃園縣桃園市○○
    路61號統領百貨公司地下3樓停車場內，見丙○○所有之車
    牌號碼2L-5565號自用小客車停放該處，竟意圖為自己不法
    之所有，以不詳方式打破副駕駛座車窗（毀損部分未據告訴
    ），而徒手竊取車內之GPS衛星導航器1台（黑色，TOMTOM
    牌）、車充器1個得手；（二）99年1月16日下午6時許，在
    臺北市○○○路○段66號新光三越百貨股份有限公司站前店
    （下稱新光三越百貨公司）地下5樓停車場內，見甲○○所
    有之車牌號碼9088-DT號自用小客車停放該處，竟意圖為自
    己不法之所有，以手肘打破副駕駛座車窗（毀損部分未據告
    訴），而徒手竊取車內之LED手電筒1支（銀色，LEXUS牌）
    、GPS衛星導航器1台（Mio牌，C520型）、行動電話2支（黑
    色，Sony Ericsson牌，K750i型，IMEI碼：00000000000000
    0；銀黑色，NOKIA牌，6111型，IMEI碼：0000000 00000000
    ）及現金新臺幣（下同）1680元得手。嗣乙○○於99年1月
    17日下午3時40分許，在上址新光三越百貨公司地下5樓停車
    場，因行跡可疑，經新光三越百貨公司保全人員詹志雲發覺
    報警查獲，並扣得其所竊得之上開GPS衛星導航器1台（黑色
    ，TOMTOM牌）、車充器1個、LED手電筒1支（銀色，LEXU S
    牌），而查悉上情。
二、案經臺北市政府警察局中正第一分局報請臺灣臺北地方法院
    檢察署檢察官偵查起訴。
    理  由
一、前揭犯罪事實，業據被告乙○○於本院審理中坦承不諱（見
    本院卷99年3月9日準備程序筆錄、審判筆錄），核與告訴人
    甲○○於警詢中之指訴、被害人丙○○於警詢中證述其失竊
    之情節相符（見99年度偵字第3246號卷第20至27、29至30頁
    ），並經證人即新光三越百貨公司保全人員詹志雲於警詢中
    陳述在卷（見99年度偵字第3246號卷第17至19頁）在卷可稽
    。此外，復有新光三越百貨公司監視錄影器擷取畫面5張、
    現場照片8張、臺北市政府警察局中正一分局搜索扣押筆錄
    、臺北市政府警察局中正第一分局扣押物品目錄表、贓物認
    領保管單2張（見99年度偵字第3246號卷第39至42、47至54
    頁）在卷可資佐證，足認被告前開自白與事實相符，應堪採
    信。本案事證明確，被告犯行洵堪認定，應依法論科。
二、核被告所為，均係犯刑法第320條第1項之竊盜罪。被告所犯
    上開二罪，犯意各別，行為互殊，應予分論併罰。查被告前
    因違反毒品危害防制條例之施用第一級毒品案件，經臺灣屏
    東地方法院以93年度訴字第287號判決判處有期徒刑6月確定
    ，於94年1月28日縮刑期滿執行完畢，此有臺灣高等法院被
    告前案紀錄表在卷可稽，其受有期徒刑執行完畢後，5年內
    故意再犯本件最重本刑為有期徒刑以上之罪，為累犯，應依
    刑法第47條第1項規定加重其刑。爰審酌被告前有毒品危害
    防制條例、妨害自由、詐欺、竊盜等前科，有上開前案紀錄
    表可憑，素行不佳，猶不知悔改，竟不循正途獲取財物而再
    度下手行竊，惟念其犯後於本院審理中尚能坦承犯行，態度
    尚可，暨其犯罪動機、目的、手段、所竊物品之價值、生活
    狀況及智識程度等一切情狀，分別量處如主文所示之刑，並
    定其應執行之刑。
據上論斷，應依刑事訴訟法第273條之1第1項、第299條第1項前
段，刑法第320條第1項、第47條第1項、第51條第5款，刑法施行
法第1條之1，判決如主文。
本案經檢察官林怡君到庭執行職務。
中    華    民    國    99    年    3     月    30    日
                  刑事第五庭  法  官  李宜娟
上正本證明與原本無異。
如不服本判決應於收受送達後10日內向本院提出上訴書狀，並應
敘述具體理由；其未敘述上訴理由者，應於上訴期間屆滿後20日
內向本院補提理由書（均須按他造當事人之人數附繕本）「切勿
逕送上級法院」。告訴人或被害人如對於本判決不服者，應具備
理由請求檢察官上訴，其上訴期間之計算係以檢察官收受判決正
本之日期為準。
                              書記官  張華瓊
中    華    民    國    99    年    3     月    31    日
附錄本案論罪科刑法條全文：
中華民國刑法第320條
意圖為自己或第三人不法之所有，而竊取他人之動產者，為竊盜
罪，處5年以下有期徒刑、拘役或5百元以下罰金。
意圖為自己或第三人不法之利益，而竊佔他人之不動產者，依前
項之規定處斷。
前二項之未遂犯罰之。

司法院資訊處製作；財團法人民間司法改革基金會備份。
